臺灣臺中地方法院刑事判決　　　　　　 100年度易字第2847號
公　訴　人　臺灣臺中地方法院檢察署檢察官
被　　　告　林永富
上列被告因竊盜案件，經檢察官提起公訴（100年度偵字第17171
號），本院判決如下：
    主    文
林永富共同竊盜，處拘役伍拾日，如易科罰金，以新臺幣壹仟元
折算壹日。
    事    實
一、林永富於民國99年12月2日23時7分許，駕駛其所有車牌號碼
    6822-UE號自用小客車搭載施清文（施清文竊盜部分，業經
    本院100年度簡字第490號判決判處拘役40日，如易科罰金，
    以新臺幣〈下同〉1千元折算1日確定），至臺中縣梧棲鎮（
    現改制為臺中市梧棲區○○○路○段450號「愛力根汽車旅
    館」306號房投宿休息。詎林永富與施清文竟共同基於意圖
    為自己不法所有之犯意聯絡，由林永富以徒手竊取房內之檯
    燈2具，施清文徒手竊取靠枕2個、被單1條，得手後，先後
    將之搬置上開自用小客車內，於翌日（即3日）0時10分許駕
    車離去，林永富分得檯燈2具，施清文則分得靠枕2個、被單
    1條（上開檯燈、靠枕、被單價值約計6,000元）。嗣於同日
    （即3日）凌晨2時07分許後，經旅館人員清點客房內財物時
    ，發覺有異報警處理，而查悉上情。
二、案經愛力根汽車旅館即蔡忠慶訴由臺中市政府警察局清水分
    局報告暨臺灣臺中地方法院檢察署檢察官自動檢舉偵查起訴
    。
    理    由
一、程序方面：
  (一)按不起訴處分已確定或緩起訴處分期滿未經撤銷者，非有左
    列情形之一，不得對於同一案件再行起訴：一、發現新事實
    或新證據者。二、有第420條第1項第1款、第2款、第4款或
    第5款所定得為再審原因之情形者，為刑事訴訟法第260條定
    有明文規定。查被告林永富所涉犯本件竊盜犯行，前因罪證
    不足，經臺灣臺中地方法院檢察署檢察官為不起訴處分在案
    ，有100年度偵字第4335號不起訴處分1份在卷可稽（見本院
    卷第7至8頁），而共犯施清文於警詢、偵訊均未到案，迄至
    本院另案（即本院100年度簡字第490號）訊問時，始供述其
    與被告共同涉犯本件竊盜案件，經檢察官以發現新證據為由
    ，偵查後起訴，核與上開法規並無不符，先予敘明。
  (二)按被告以外之人（包括證人、鑑定人、告訴人、被害人及共
    同被告等）於審判外之陳述雖不符刑事訴訟法第159條之1至
    之4等4條之規定，而經當事人於審判程序同意作為證據，法
    院審酌該言詞陳述或書面陳述作成時之情況，認為適當者，
    亦得為證據；當事人、代理人或辯護人於法院調查證據時，
    知有刑事訴訟法第159條第1項不得為證據之情形，而未於言
    詞辯論終結前聲明異議者，視為有前項之同意，同法第159
    條之5定有明文。立法意旨在於傳聞證據未經當事人之反對
    詰問予以核實，原則上先予排除。惟若當事人已放棄反對詰
    問權，於審判程序中表明同意該等傳聞證據可作為證據；或
    於言詞辯論終結前未聲明異議，基於尊重當事人對傳聞證據
    之處分權，及證據資料愈豐富，愈有助於真實發見之理念，
    且強化言詞辯論主義，使訴訟程序得以順暢進行，上開傳聞
    證據亦均具有證據能力。經查，本判決所引用下列各項證據
    方法之證據能力，被告及指定辯護人於本院準備程序時均表
    示無意見，同意有證據能力等語（見本院卷第18頁正面），
    且檢察官、被告於本院審理中調查證據時，知有刑事訴訟法
    第159條第1項不得為證據之情形，亦未於言詞辯論終結前聲
    明異議（見本院卷第36至37頁），且本院審酌該等證據作成
    之客觀情況均無不當，並無不宜作為證據之情事，依刑事訴
    訟法第159條之5之規定，認均具有證據能力。
二、認定犯罪事實所憑之證據及理由：
  (一)訊據被告林永富固坦承於上開時、地，開車搭載施清文至「
    愛力根汽車旅館」306號房住宿，惟矢口否認有何上開竊盜
    犯行，辯稱：案發當日伊開車搭載施清文至龍井地區工作，
    因為隔天仍要工作，故當晚在汽車旅館住宿休息，施清文趁
    伊洗澡時，獨自竊取檯燈、靠枕等，並放置在伊所駕駛自小
    客車之後車廂，伊駕車搭載施清文回去時，亦沒有看見施清
    文自後車廂搬出任何物品。又伊事後有指認施清文販賣毒品
    ，有可能施清文因此才誣指伊共同有竊盜云云。
  (二)被告與施清文於上開時、地，開車至「愛力根汽車旅館」30
    6號房住宿，於99年12月3日0時10分許駕車離去，嗣於同日2
    時07分許經櫃臺人員清理房間時，發現房間內之檯燈、靠枕
    、被單遭竊乙情，業據證人即汽車旅館櫃臺人員童正憲於警
    詢及偵訊中證述明確（見警卷第10頁至第12頁、100年度偵
    字第4335號第5頁正、背面），證人即汽車旅館房務人員曾
    陳秀桃於警詢中證述綦詳（見警卷第8頁背面至第9頁），並
    有汽車旅館客戶資料／進退房時間表1份、車輛詳細資料報
    表1份、汽車房間擺設照片5幀及汽車旅館廣告單1份等在卷
    可稽（見警卷第12頁背面至第13頁、100年度偵字第4335號
    第8頁背面、第9頁正、背面），此部分事實，應堪認定。
  (三)又證人施清文於本院另案訊問時供稱：伊認罪，林永富開車
    載伊去，林永富本來是想偷大台的電視，沒有成功，結果警
    鈴響了，警衛過來，汽車旅館的2個檯燈林永富已經拔起來
    放在車上，枕頭、被單是伊拿的，檯燈是林永富拿回去他家
    裡，當時伊是租屋在臺中市清水區，偷竊的東西是要拿回去
    租屋處用等語（見本院100年度簡字第490號卷第5頁背面）
    ；其復於本院審理中具結證稱：「（問：去年12月2日晚上
    11點到隔天凌晨間，你是不是有去愛力根汽車旅館投宿？）
    有。」、「（問：那天是與何人去投宿的？）林永富。」、
    「（問：那天為何會與林永富一起去愛力根汽車旅館？）被
    告開車載我去的。因為我們在臺中租房子，那個房子沒有枕
    頭、棉被，我們去那個汽車旅館就是為了要拿枕頭、棉被，
    檯燈我沒有拿，是被告拿的。」、「（問：你剛剛說你那天
    去汽車旅館，就是為了要去偷枕頭、棉被？）對。」、「（
    問：你要去汽車旅館之前，被告林永富是否知道你去汽車旅
    館就是為了要去偷枕頭、棉被？）知道。我們去之前我就有
    告訴被告說要去拿枕頭、棉被，被告還說要拿檯燈。」、「
    （問：被告何時告訴你說他要連檯燈都拿走？）在汽車旅館
    裡面說的。」、「（問：林永富何時把檯燈放進車內的？）
    就是我把枕頭、棉被放進去之後，被告就把檯燈放進去。」
    、「（問：你們那天晚上是不是房間的警報器有響？）對。
    因為被告去拿電視，去拔電視的電線，結果警報器就響了。
    」、「（問：警報器響了之後，旅館的人員是不是有去你們
    房間看？）對。是一個男的還有一個女的來看的，林永富跟
    他們說那是少年仔〈就是指我〉不小心撞到的，他們就下樓
    去了，過了大約10分鐘，我們就開車出去了。」、「（問：
    你們拿棉被、枕頭、檯燈是在被告拿電視之前還是之後？）
    先拿棉被、枕頭，然後拿檯燈，之後才去拿電視的，但是電
    視沒有搬走。」、「（問：你們後來是何人開車離開汽車旅
    館的？）林永富。」、「（問：你們當時告訴汽車旅館的人
    為何要離開汽車旅館嗎？）我當時告訴門口的人說，我們去
    買東西，等一下就回來了，結果我們出去之後就沒有回來了
    。」、「（問：林永富開車出去的時候，本來有打算再回去
    汽車旅館嗎？）沒有。就直接開車到我租房子的地方了。」
    等語（見本院卷第33至34頁），堪認被告與證人施清文一開
    始投宿汽車旅館，主要目的即在竊取物品，進入房間後即由
    被告拿取汽車旅館房間內之檯燈、證人施清文拿取靠枕、被
    單，並先後放置在自小客車後車廂，嗣被告欲搬動電視時，
    因觸動警報器，汽車旅館人員趕至房間察看，致被告放棄竊
    取電視。
  (四)又被告雖以：施清文是趁伊洗澡時，獨自竊取檯燈等物放置
    在自小客車之後車廂；駕車搭載施清文回去時，亦沒有看見
    施清文自後車廂搬出任何物品云云置辯，惟據證人施清文於
    本院審理中證稱：「（問：你與被告一起進去306號房之後
    ，如何偷枕頭、棉被、檯燈的？）就是拿枕頭、棉被放在林
    永富車子的後行李箱。檯燈也是放在林永富車子的後行李箱
    。林永富拿檯燈，我拿枕頭、棉被，我們是一起從房間裡面
    出來的。」、「（問：你們要放棉被、枕頭、檯燈的時候，
    後車廂是何人打開的？）林永富拿鑰匙給我打開的。」、「
    （問：你把棉被、枕頭放進去後車廂的時候，被告有在旁邊
    看到嗎？）有。」、「（問：林永富何時把檯燈放進車內的
    ？）就是我把枕頭、棉被放進去之後，被告就把檯燈放進去
    。」、「（問：林永富說這些東西都是你趁他洗澡的時候，
    你去偷搬的，他都不知道？）我說的才是真的。看監視器也
    是這樣。」、「（問：你們偷檯燈、棉被、枕頭是在洗澡之
    前還是之後？）是在我們都洗澡完之後。」等語（見本院卷
    第33頁背面、第34頁背面、第35頁背面）。觀以證人施清文
    上開證述內容，其對於何人竊取檯燈、何人竊取靠枕、被單
    及竊得之物如何放置自小客車內、投宿汽車旅館後沐浴與竊
    取物品之先後順序等細節，均能一一證述綦詳，益證被告辯
    稱是證人施清文趁其洗澡之際，獨自竊取檯燈等物乙節，要
    無可採。被告所駕駛之自小客車屬有後車廂之休旅車，若一
    般人要自後車廂搬運物品，勢必要將後車廂之車門掀開，則
    被告搭載證人施清文回家，證人施清文自後車廂搬運上開竊
    取物品，必須一一搬下，倘被告若未下車幫忙，證人施清文
    顯非短時間可以完成，再觀以遭竊物品為靠枕、被單及檯燈
    ，外觀並非細小，證人施清文若自後車廂搬運下來，衡情被
    告應清晰目睹，是被告上開辯稱不知證人施清文自後車廂搬
    運物品一情，應係事後卸責之詞，難以採信。
  (五)又被告以其曾指認證人施清文涉犯販賣毒品一情，惟查被告
    曾指證案外人詹勳盛販賣毒品海洛因給其，並非指證證人施
    清文，此有臺灣彰化地方法院檢察署100年度偵字第3312、3
    313、3970、4016號起訴書1份在卷可佐（見本院卷第27至30
    頁），是被告上開辯解，亦無可信；此外，復查證人施清文
    與被告亦無夙怨（見本院卷第32頁背面），足見證人施清文
    並無因被告與之有恩怨，而誣指被告涉犯本件竊盜之情。
  (六)綜上事證，本件事證明確，被告上開竊盜犯行，洵堪認定，
    應依法論科。
三、論罪科刑之理由：
  (一)核被告林永富上開行為，係犯刑法第320條第1項之竊盜罪。
  (二)被告與施清文就上開竊盜犯行，有犯意聯絡與行為分擔，應
    為共同正犯。
  (三)爰審酌被告正值壯年，不知以正當途徑獲取財物，竟趁住宿
    汽車旅館之際與施清文竊取旅館內之檯燈、靠枕、被單（據
    汽車旅館人員表示該等物品價值約計6,000元），及兼衡被
    告否認犯行之態度、生活狀況、智識程度、犯罪動機、目的
    ，暨所生危害，且迄今尚未與被害人達成和解，賠償損失等
    一切情狀，量處如主文所示之刑，並諭知易科罰金之折算標
    準。至檢察官論告書雖具體求處有期徒刑5月，惟本院審酌
    上述各項情節，認量處如主文所示之刑，已足收警惕之效，
    附此敘明。
據上論斷，應依刑事訴訟法第299條第1項前段，刑法第28條、第
320條第1項、第41條第1項前段，刑法施行法第1條之1，判決主
文。
案經檢察官戚瑛瑛到庭執行職務。
中    華    民    國   100    年    11    月    2     日
                  刑事第十一庭  法  官  吳昀儒
以上正本證明與原本無異。
如不服本判決應於收受判決後10日內向本院提出上訴書狀，並應
敘述具體理由；其未敘述上訴理由者，應於上訴期間屆滿後20日
內向本院補提理由書（均須按他造當事人之人數附繕本）「切勿
逕送上級法院」。
                                書記官  陳靖騰
中    華    民    國   100    年    11    月    2     日
附錄論罪科刑之法條：
中華民國刑法第320條
（普通竊盜罪、竊佔罪）
意圖為自己或第三人不法之所有，而竊取他人之動產者，為竊盜
罪，處5年以下有期徒刑、拘役或5百元以下罰金。
意圖為自己或第三人不法之利益，而竊佔他人之不動產者，依前
項之規定處斷。
前二項之未遂犯罰之。